Inventaris van het archief van de Directie Meetkundige Dienst van het Ministerie van Verkeer en Waterstaat (1798) 1931-1945 (1949)
Nationaal Archief, Den Haag
- TAAKUITVOERING, 1.3
  - Normaal Amsterdams Peil (NAP), 1.3.2
    - Waterpassingen, 1.3.2.2
      - Eerste nauwkeurigheidswaterpassing, 1.3.2.2.2
        - Publicatie van de resultaten van de eerste nauwkeurigheidswaterpassing met aantekeningen., 1875-1885; 81; 1 omslag
        - Stukken betreffende de waterpassing gedaan te Amsterdam in juni 1876, bevattende een beschrijving van de uitgevoerde metingen en bijbehorende berekeningen en de definitieve berekening van de peilmerken in Amsterdam als uitgangspunt voor de eerste nauwkeurigheidswaterpassing., 82; 1 omslag
        - Verslag van diverse proefmetingen, uitgevoerd door ir. C. Lely, aan vier waterpasinstrumenten, waarschijnlijk de instrumenten, die gebruikt werden voor de eerste nauwkeurigheidswaterpassing., 1877; 83; 1 omslag
        - Resultaten van de berekening van middelbare fouten van de eerste nauwkeurigheidswaterpassing, trajectlengten, middelbare sluitfouten uit heen- en teruggangen en kringsluitfouten, verricht door C.F. Stoel., 1885-1886; 84; 1 omslag
        - Stukken betreffende de vereffening van het net der waterpassing van de eerste nauwkeurigheidswaterpassing met toelichting en opgave van bestede tijd door prof. dr. Schols., 1885-1886; 85; 1 omslag
        - Stukken betreffende de uitvoering van de primaire Rijkswaterpassing Maastricht - Straelen en Reuver met berekening van middelbare fouten, vergelijking van meetresultaten en resumptiestaten., 1928-1930; 86; 1 omslag
      - Tweede nauwkeurigheidswaterpassing, 1.3.2.2.3
        - Stukken betreffende het uitvoeren van baakvergelijkingen en het ijken van bakens bij de tweede nauwkeurigheidswaterpassing., 1921-1941; 87; 1 omslag
        - Stukken betreffende onderzoekingen naar en beschouwingen over fouten in de tweede nauwkeurigheidswaterpassing door ir. H.J. van Steenis., 1926-1944; 88; 1 omslag
        - Stukken betreffende de uitvoering van de tweede nauwkeurigheidswaterpassing., 1931-1940; 89; 1 omslag
        - Pen-doorschrijfboeken met doorslagen van dagrapporten van de tweede nauwkeurigheidswaterpassing uitgevoerd in Friesland, Drenthe, Gelderland, Utrecht, Zuid-Holland en Noord-Brabant., 1932-1935; 90; 1 omslag
        - Stukken betreffende de waterpassing van de peilschaalaansluitingen behorende bij de resumpties van de secundaire waterpassing 1934 - 1936 in de provincie Groningen., 1934-1946; 91; 1 omslag
        - Pen-doorschrijfboek van dagrapporten van 2 januari 1936 tot 1 mei 1939 betreffende werkzaamheden aan rijksweg 12, vaarweg Amsterdam-Rijn en de tweede nauwkeurigheidswaterpassing., 1937-1939; 92; 1 omslag
    - Waterstanden, 1.3.2.3
      - Aanbiedingsbrief bij staten van waarnemingen van waterstanden met opmerkingen betreffende de betrouwbaarheid van de waarnemingen., 1821; 93; 1 omslag
      - Stukken betreffende de uitkomsten van een vergelijking van het Rijn-nivellement in de Elzas van 1874 en 1875., 1876; 94; 1 omslag
      - Brief van K. van Rooijen betreffende de wijze waarop hij waarnemingen van de waterstanden in Cortgene heeft uitgevoerd., 1888; 95; 1 omslag
      - Stukken betreffende de overbrenging van het Normaal Amsterdams Peil op de ducdalf, dienende tot steunpunt voor een dieptemeter en geplaatst bij zwarte ton no. 2 nabij Piaam., 1920; 96; 1 stuk
      - Verzamelstaat van hoogtemerken aangevende de waargenomen waterstanden van de Maas buitendijks alsmede het overstromingswater binnendijks in januari 1920., 97; 1 omslag
      - Nota over de veranderingen van de hoogwater- en laagwaterstanden in de Schelde van Vlissingen tot Antwerpen., 1931; 98; 1 omslag
      - Buitengewone Riviercorrespondentie (wordt ingesteld bij bepaalde hoge rivierstanden als gevaar voor de dijken te vrezen is) en lengteprofielen over de rivierdijken., 1942-1943; 99; 1 pak
    - Peilschalen, 1.3.2.4
      - Stukken betreffende de bepaling van nulpuntshoogten van de peilschalen langs de IJssel met berekening van verschillen tussen de metingen van Krayenhoff uit 1801 en latere hydrografische waarnemingen en verklaring van de gevonden verschillen., 1848; 100; 1 omslag
      - Boek bevattende beschrijvingen van peilschalen en verkenmerken langs de Lek en de Nieuwe Maas, met vermelding van de hoogste vloedstanden., 1855; 101; 1 deel
      - Verslagen, zakboekjes, manuscripten en correspondentie betreffende waarnemingen en omschrijvingen van peilmerkstenen, hoogtemerken, en verkenmerken., 1868-1887; 102; 1 omslag
      - Aanduiding van peilschalen en peilmerkstenen in de provincies Groningen en Friesland., 1884; 103; 1 omslag
      - Correspondentie betreffende de verdwijning van het peilschaalhuis te Maassluis., 1887; 104; 1 omslag
      - Processen-verbaal van de aansluiting en controle van diverse peilschalen en peilmerken verspreid over Nederland, uitgevoerd in de periode 1896 tot 1898., 105; 1 omslag
      - Verslag van het overbrengen en verspreiden van het Normaal Amsterdams Peil op Marken door middel van gelijktijdige waarneming van peilschalen met geschiedenis van hoe het Normaal Amsterdams Peil op Marken gekomen was., 1933; 106; 1 omslag
      - Circulaires betreffende de aansluiting en verificatie van peilschalen., 1934-1939; 107; 1 omslag
      - Circulaire no. 3 betreffende de verificatie van peilschalen., 1935; 108; 1 stuk
    - Resumptieboeken, 1.3.2.5
      - Resumptieboeken I tot en met XIV betreffende diverse waterpassingen, met inhoudsopgave met vermelding van de routes., 1887-1889; 109; 1 pak
      - Resumptieboeken van de secundaire waterpassingen ten behoeve van de verspreiding van het "Amsterdams Peil" langs de grote rivieren, uitgevoerd door de Algemene Dienst van de Rijkswaterstaat in 1889, 1890 en 1891, aangesloten aan de eerste nauwkeurigheidswaterpassing., 1889-1891; 110; 1 pak
      - Resumptieboeken van waterpassingen met overbrenging van het Normaal Amsterdams Peil van Noord-Holland naar Wieringen en de waterpassingen Holwerd - Ameland - Terschelling., 1914-1920; 111; 1 pak
      - Resumptieboeken XXXI tot en met XL van diverse waterpassingen met inhoudsopgave en vermelding van de routes (bijgevoegd een lijst van geplaatste verkenmerken)., 1920-1931; 112; 1 pak
      - Resumptiestaten van uitgevoerde waterpassingen., 1926-1947; 113-118; 6 omslagen
        - Provincie Zuid-Holland, 1926 - 1944, 113
        - Provincie Noord-Brabant, 1926 - 1946, 114
        - Provincie Gelderland, 1928 - 1946, 115
        - Provincie Zeeland, 1928 - 1946, 116
        - Provincie Utrecht, 1930 - 1947, 117
        - Tussen Wijchen - Appeltern ten behoeve van de Maasverbetering, 1935, 118
      - Resumptieboek van de waterpassing Amsterdam - Lambertschaag ten behoeve van de aanleg van rijksweg 7., 1929; 119; 1 omslag
      - Resumptieboeken 1 tot en met 7 en 9 tot en met 14 van waterpassingen, uitgevoerd in Noord-Holland., 1931-1946; 120; 1 omslag
    - Merken, 1.3.2.6
      - Staatsspoorwegen, lijn C: Schetstekeningen van gebouwen enz., waarin zich verkenmerken (bouten) bevinden., 1865; 121; 1 omslag
      - Boekje met schetsen en beschrijvingen van hoofdmerken op het traject Nijmegen-Maastricht., 1877; 122; 1 omslag
      - Boekje met schetsen en beschrijvingen van hoofdmerken en secundaire merken in Brabant en Limburg., 1881; 123; 1 omslag
      - Tekening van de Rooms-Katholieke kerk te De Kling met beschrijving van het daarin aangebrachte hoofdmerk., 1882; 124; 1 omslag
      - Stukken betreffende de plaatsbeschrijving van verkenmerken van het traject Zevenaar-Gieten (provincies Gelderland, Overijssel en Drenthe)., 1885; 125; 1 omslag
      - Correspondentie bevattende inlichtingen omtrent hoofdmerken, peilmerken en commissiemerken, gerangschikt per provincie., 1885-1888; 126; 1 pak
      - Boekje met schetsen en beschrijvingen van peilmerken in Twenthe met overzichtskaart en een brief van T. Huisman betreffende de totstandkoming van de benamingen van boerderijen in peilmerkbeschrijvingen., 1924; 127; 1 omslag
      - Stukken betreffende de beschrijving van merktekens voor waterstanden en peilmerken langs de Maas, met puntnummer/hoogtelijst., 1926; 128; 1 omslag
      - Circulaire van de Minister van Waterstaat betreffende de uitbreiding van het net van Normaal Amsterdams Peil-peilmerken., 1927; 129; 1 omslag
    - Driehoeksmeting, 1.3.2.7
      - Boekwerken van 1885-1928 en van 1930-1934 betreffende de Rijksdriehoeksmeting met rechthoekige coördinaten en overzichtkaartjes., 1885-1934; 130; 1 omslag
      - Nederlandsche Rijksdriehoeksmeting, rechthoekige coördinaten 1885 - 1928., 1929; 131; 1 pak
  - Kaartering, 1.3.3
    - Stukken betreffende herziening van de waterstaatskaart en een bladwijzer met de stand van de herziening op 1 januari 1942., 1933-1942; 132; 1 omslag
    - Stukken betreffende vergelijkend onderzoek op rek en krimp van tekenpapier voor kaarteringsdoeleinden., 1934; 133; 1 omslag
    - Inleiding en verklaring van de tekens voor de kaartering van de rivierkaart schaal 1:5000 en 1:10.000., 1937; 134; 1 omslag
      Aanwezig als reproductie 1:10.000.
    - Stukken betreffende het vaststellen van een modellegger voor de rijkswegen naar aanleiding van het rapport "Wegkaarten voor rijkswegen"., 1938-1944; 135; 1 omslag
    - Verslagen van uitgevoerde luchtkaarteringen in diverse gebieden., 1939-1940; 136; 1 pak
  - Luchtfotogrammetrie, 1.3.4
    - Stukken betreffende het uitbrengen van advies inzake de te volgen werkwijze bij de invoering van de luchtfotogrammetrie., 1932; 137; 1 omslag
    - Fotogrammetrische berekeningen van ster- en kruisvluchten., 1935; 138; 1 pak
    - Stukken betreffende uitgevoerde fotogrammetrische metingen op Ameland., 1935; 139; 1 omslag
    - Algemeen dagboek en fotogrammetrie-aantekeningen van de heer Lunenburg., 1937-1939; 140; 1 omslag
    - Stukken betreffende kruisvluchtberekeningen., 1938-1939; 141; 1 pak
    - Stukken betreffende de totstandkoming van een overeenkomst met het Rijksbureau voor Monumentenzorg voor de vervaardiging van terrestrisch-fotogrammetrische opnamen van monumentale gebouwen, die in de gevaarlijke oorlogzones liggen., 1942-1943; 142; 1 omslag
  - Meting, 1.3.5
    - Metingen van de dijken boven en beneden Vlissingen, peilingen in de Oosterschelde en metingen van de dijken van Philipsland., 1823; 143; 1 omslag
    - Nota over de, bij de voorbereidende werkzaamheden tot aanleg van de rijksweg Amsterdam-Lambertschaag, gebruikte kaarten en tekeningen en de ten behoeve daarvan gedane opmetingen., 1930; 144; 1 omslag
    - Jaarverslagen, uitgebracht aan de directeur-generaal door de adviseur in landmeetkundige zaken., 1932-1933; 145; 1 omslag
    - Circulaire nr. 50 "De reductie van gemeten lengten met het oog op de kaartprojectië., 1935; 146; 1 stuk
    - Stukken betreffende afpaling van de rijksgrens in de Dollard., 1937-1939; 147; 1 omslag
    - Maand- en weekrapporten betreffende de vorderingen der werken, uitgevoerd ten behoeve van de ruilverkaveling., 1940-1943; 148-159; 1 pak en 11 omslagen
      - Eilandspolder, 1940 - 1941, 148; pak
      - Molengoot, 1940 - 1941, 149
      - St. Pauluspolder, 1940 - 1941, 150
      - Staphorst, 1940 - 1941, 151
      - Zuid-Scharwoude, 1940 - 1941, 152
      - Bunschoten, 1941, 153
      - Duivensche Broek, 1941, 154
      - Posterholt, 1941, 155
      - De "Meene", 1941 - 1943, 156
      - Ospelsche Peel, 1943, 157
      - Roggel-Neer, 1943, 158
      - Schanswetering, 1943, 159
    - Maand- en weekrapporten betreffende de vordering der werken bij de uitvoering van metingen van de rijkswegen 1, 2, 4a, 12, 15, 22, 24, 25 en 27., 1940-1945; 160; 1 omslag
    - Maand- en weekrapporten ingezonden door diverse meetploegen betreffende de voortgang van het terreinwerk in geheel Nederland., 1945; 161; 1 omslag
  - Rivierkaarten, 1.3.6
    - Algemeen, 1.3.6.1
      - Registers van peilingen., 1852-1864 en z.d.; 162-169; 8 delen
        - Register van de peilingen behorende tot de kaart van de rivier de Boven Maas, van beneden Visé tot Woudrichem. 1852-1857, 162-164
          - Eerste gedeelte van beneden Visé tot Venlo, 1852, 162
          - Tweede gedeelte van Venlo tot Grave, 1854, 163
          - Derde gedeelte van Grave tot Woudrichem, 1857, 164
        - Register van de peilingen behorende tot de kaart van de rivier de Hollandse IJssel, van Gouda tot IJsselmonde, 1860, 165
        - Register van peilingen behorende bij de kaart van de Nieuwe Merwede en het Hollands Diep van de Tongplaat tot de Noordschans, 1864, 166
        - Register van de peilingen behorende tot de kaart der rivieren de Nederrijn, de Lek en de Nieuwe Maas van de hoofddam te Pannerden tot Brielle, z.d., 167
        - Register van de peilingen behorende tot de kaart van de rivier de IJssel van de hoofddam te Westervoort tot Kampen, z.d., 168
        - Register van de peilingen benorende tot de kaart van de rivieren de Bovenrijn, de Waal, De Merwe, de Oude en een gedeelte van de Nieuwe Maas van Lobith tot Brielle, z.d., 169
      - Verslag van de werkzaamheden tot samenstelling van de grote kaart van de hoofdrivieren in Nederland op last van de minister van Binnenlandse Zaken, verricht door de ingenieurs en landmeters bij de Algemene Dienst van de Rijkswaterstaat, onder leiding van de inspecteur van de waterstaat L.J.A. van der Kun, met bijvoegsel., 1855-1860; 170; 1 deel
      - Gegevens betrekkelijk de herziene rivierkaart., 1873-1924; 171-180; 10 pakken
        - Serie I, blad 01 tot en met blad 05, 1873 - 1923, 171
        - Serie I, blad 06 tot en met blad 15, 1874 - 1924, 172
        - Serie I, blad 16 tot en met blad 25, 1878 - 1881, 173
        - Serie II, blad 01 tot en met blad 13, 1874 - 1883, 174
        - Serie II, blad 14 tot en met blad 23, 1880 - 1906, 175
        - Serie III, blad 01 tot en met blad 10, 1893 - 1909, 176
        - Serie III, blad 10 tot en met blad 21, 1898 - 1903, 177
        - Serie III, blad 22 tot en met blad 34, 1897 - 1914, 178
        - Serie IV, blad 01 tot en met blad 04, 1877 - 1908, 179
        - Serie IV, blad 05 tot en met blad 15, 1889 - 1895, 180
      - Algemene instructie voor de herziening der grote kaart van de hoofdrivieren in Nederland., 1878; 181; 1 omslag
      - Lijst van vaste periodiek uitgaande stukken en een lijst van periodiek inkomende stukken betreffende de rivierkaart., 1880-1911; 182; 1 omslag
      - Nota's, berekeningen en peilstaten behorende bij de serie Bovenrijn, Nederrijn, Lek, Nieuwe Maas, enz. van de herziene rivierkaart., 1881; 183; 1 pak
      - Nota "Herziening der Rivierkaarten"., 1885-1886; 184; 1 omslag
      - Verslagen van de voltooiing van rivierwerken aan de Lek, Gelderse IJssel, Boven Merwede, Bovenrijn en Waal., 1886-1887; 185; 1 omslag
      - Particuliere correspondentie betreffende de totstandkoming van de rivierkaart., 1891-1907; 186; 1 pak
    - Hoekmetingen en bepaling hoekpunten, 1.3.6.2
      - Resultaten van triangulatieberekeningen van de Boven Maas., 1822-1863; 187; 1 deel
      - Resultaten van driehoeksmetingen van de Bovenrijn en de Waal., 1832; 188; 1 deel
      - Inmetingen, peilingen en triangulatie- en oevermetingen ten behoeve van de vervaardiging van rivierkaarten, opgetekend in veldwerkboekjes., 1834-1845 en z.d.; 189-194; 6 pakken
        - Nieuwe Maas, 1834 - 1835, 189
        - Lek en Nederrijn, 1836 - 1837, 190
        - IJssel, 1839 - 1841, 191
        - Gelderse IJssel, 1842 - 1845, 192
        - Maas, z.d., 193
        - Waal, z.d., 194
      - Resultaten van driehoeksmetingen van de Boven Maas, gedeelte St. Pietersberg tot Tegelen en Visé tot Venlo., 1849; 195; 2 delen
      - Resultaten van driehoeksmetingen welke ten grondslag gediend hebben voor de aanleg van de vier laatste bladen van de eerste afdeling van de speciale kaart van de Maas, strekkende van Stevensweert tot Venlo., 1849; 196; 1 deel
      - Resultaten van de berekening van het hulpnet op de linkeroever van de Maas vanaf hoekpunt 450 boven Beugen tot St. Agathaklooster., 1894-1897; 197; 1 pak
      - Resultaten van minuutberekeningen van de hoekmeting van het driehoeksnet van de Maas van Wessem tot Lith., 1894-1899; 198; 1 pak
      - Omschrijvingen van hoekpunten en heiplaatsen van verloren gegane hoekpunten., 1904-1917; 199; 1 pak
      - Verslagen van de inspecties van de hoekpuntpalen., 1910-1931; 200-201; 2 pakken
        - 1910 - 1918, 200
        - 1919 - 1931, 201
      - Vastlegging van hoekpunten op de grote rivieren ten behoeve van de vervaardiging van de rivierkaart en bestek en voorwaarden voor het plaatsen van hoekpunttegels., 1913-1918; 202; 1 pak
      - Beschrijving van de hoekpunten langs het Spui., 1922; 203; 1 omslag
      - Resultaten van de Maas-triangulatie 1923-1926, uitgevoerd door het Geodetisch Bureau., 1927; 204; 1 deel
      - Resultaten van triangulatiemetingen van de Waal en van rijksweg 12., 1930-1931; 205; 1 omslag
      - Bepaling van de hoekpunten van het driehoeksnet van de rivierkaart., z.d.; 206-209; 4 delen
        - Serie I; Bovenrijn, Waal, Boven- en Beneden Merwede, Noord, Dordtse Kil, Oude Maas, Spui, Brielse Maas c.a, z.d., 206
        - Serie II; Nederrijn, Lek, Rotterdamse Waterweg c.a, z.d., 207
        - Serie III; Maas, afgedamde Maas, Bergse Maas, Amer, Nieuwe Merwede, Hollands Diep, Haringvliet, z.d., 208
        - Serie IV; IJssel; (Gelderse), Zwarte Water c.a, z.d., 209
      - Resultaten van hoekmetingen van de Gelderse IJssel, Bovenrijn, Waal, enz., z.d.; 210; 2 delen
      - Resultaten van minuutberekeningen van de hoekmeting van het driehoeksnet van de Maas en de Bergse Maas van Ammerzoden tot Zwaluwe., z.d.; 211; 1 pak
      - Toelichting op de plaatsen waar de hoekpunten zich bevinden, staat van coördinaten en berekening van het hulpdriehoeksnet van de Amer in het kader van de herziening van de rivierkaart., z.d.; 212; 1 omslag